【裁判字號】    92,裁,1172
【裁判日期】    920821
【裁判案由】    聲請停止執行
【裁判全文】
最  高  行  政  法  院  裁  定                  九十二年度裁字第一一七二號
    抗  告  人  乙○○○○○○.
    相  對  人  中央健康保險局
    代  表  人  甲○○
右當事人間因聲請停止執行事件，抗告人對於中華民國九十二年七月二十八日臺北高
等行政法院九十二年度停字第七七號裁定提起抗告，本院裁定如左︰
    主  文
抗告駁回。
抗告訴訟費用由抗告人負擔。
    理  由
一、按抗告法院認抗告為不合法或無理由者，應為駁回抗告之裁定，行政訴訟法第二
    百七十二條準用民事訴訟法第四百九十二條第一項定有明文。
二、本件抗告意旨略謂：抗告人從事牙醫工作已十六年，本於牙醫之專業、良好之治
    療成效，已建立優良之聲譽以及醫病關係中之信賴感，如遭以不正當行為申報醫
    療費用為由，停止特約三個月，上開聲譽及醫病關係中之信賴感將化為烏有。上
    開損害係金錢無法補償，亦非僅三個月健保醫療費用之損失而已。且牙週病之治
    療時程半年至一年不等，倘抗告人遭停止特約三個月，將嚴重損及刻正接受抗告
    人治療之上百位牙週病患之權益而無從回復云云，為其論據，求為廢棄原裁定。
三、按行政訴訟繫屬中，行政法院認為原處分或決定之執行，將發生難於回復之損害
    ，且有急迫情事者，得依職權或依聲請裁定停止執行。但於公益有重大影響，或
    原告之訴在法律上顯無理由者，不得為之。行政訴訟法第一百十六條第二項定有
    明文，故必須原處分之執行將對聲請人發生難以回復之損害，情事急迫，且於公
    益不發生重大影響時，行政法院始得依前述規定，裁定停止執行。而所謂「難於
    回復之損害」，係指其損害不能回復原狀，或不能以金錢或他法賠償，或在一般
    社會通念上，如為執行可認達到回復困難之程度而言。本件抗告人不服相對人九
    十一年一月二十五日健保醫字第○九一○○一三五五六號函所為之核定及九十一
    年三月十二日健保醫字第○九一○○一三七四九號函所為複核，聲請全民健康保
    險爭議審議委員會審議結果，遭駁回之審定，抗告人仍不服，提起訴願，亦遭決
    定駁回，遂於九十二年七月十一日向原審提起行政訴訟。查本件執行之標的罰鍰
    部分，因得以金錢計算，自不致發生難於回復之損害；至停止特約三個月部分，
    縱聲請人所稱本件違規情形有爭議等節屬實，亦係本案訴訟之爭執，尚難執為聲
    請停止執行之事由。次查聲請人所稱因原處分執行而生之聲譽、醫病關係之損害
    者，在一般社會通念上，尚非不能以金錢或他法如登報等方法補償，難謂將發生
    難以回復之損害，核與首揭法條所定停止執行之要件不符，原裁定駁回抗告人之
    聲請，尚無不合，抗告意旨為無理由，應予駁回。
四、依行政訴訟法第二百七十二條、第一百零四條、民事訴訟法第四百九十二條第一
    項、第九十五條、第七十八條，裁定如主文。
中    華    民    國    九十二      年      八        月    二十一      日
                    最 高 行 政 法 院  第 一 庭
                                審 判 長 法  官      黃  綠  星
                                         法  官      彭  鳳  至
                                         法  官      蔡  進  田
                                         法  官      黃  璽  君
                                         法  官      廖  宏  明
右  正  本  證  明  與  原  本  無  異
                                         法院書記官  彭  秀  玲
中    華    民    國    九十二      年      八        月    二十一      日


司法院資訊處製作；財團法人民間司法改革基金會備份。
